---
title: "COVID Notebook"
output: html_notebook
---

Etude COVID à partir des données agrégées de la DREES


## import et graphiques

```{r}
library(ggplot2)
# import données DREES : https://data.drees.solidarites-sante.gouv.fr/explore/?sort=modified&exclude.keyword=priv%C3%A9

data <- read.table("covid-19-resultats-par-age-issus-des-appariements-entre-si-vic-si-dep-et-vac-si.csv", sep=";", header=TRUE)
print(data)
summary(data)

ggplot(data, aes(fill=data$vac_statut, y=data$HC, x=data$age)) + 
    geom_bar(position="stack", stat="identity") #stack dodge
# export graphique
jpeg("rplot.jpg")
ggplot(data, aes(fill=data$vac_statut, y=data$HC, x=data$age)) + 
    geom_bar(position="stack", stat="identity") #stack dodge
dev.off()
```

```{r}
sum(data$HC)
length(data)
```
## graph des 60-79 ans par mois

```{r}
# graph des 60-79 ans par mois

data_60 <- data[data[,3] == "[60,79]",]
data_60$monthly <-format(as.POSIXct(data_60$date), "%m/%y") #+year(data$date)
print(data_60)
ggplot(data_60, aes(fill=data_60$vac_statut, y=data_60$HC, x=data_60$monthly)) + 
    geom_bar(position="stack", stat="identity")
```
## PCA sur les données agrégées

nb_PCR : Nombre de tests PCR prélevés
nb_PCR_sympt : Nombre de tests PCR avec symptôme prélevés
nb_PCR+_sympt : Nombre de tests PCR positifs avec symptôme prélevés
nb_PCR+ : Nombre de tests PCR positifs prélevés
HC : Nombre d'entrées de patients en hospitalisation conventionnelle avec Covid-19
HC_PCR+ : Nombre d'entrées de patients en hospitalisation conventionnelle avec Covid-19 pour lesquelles un test PCR positif a été identifié
SC : Nombre d'entrées de patients en soins critiques avec Covid-19
SC_PCR+ : Nombre d'entrées de patients en soins critiques avec Covid-19 pour lesquels un test PCR positif a été identifié
DC : Nombre de décès hospitaliers avec Covid-19
DC_PCR+ : Nombre de décès hospitaliers avec Covid-19 pour lesquels un test PCR positif a été identifié
effectif : Population résidente selon statut vaccinal

```{r}

install.packages("FactoMineR")

library("FactoMineR")
library(mltools)
library(data.table)
library(caret)

data_test <- data[,c('date', 'vac_statut', 'age', 'HC', 'SC', 'DC','effectif')]
data_test$HC_rate=data_test$HC/data_test$effectif
data_test$SC_rate=data_test$SC/data_test$effectif
data_test$DC_rate=data_test$DC/data_test$effectif
data_test
data_test$timestamp <- as.numeric(as.POSIXct(data_test$date))
data_test$age_mean<- ifelse(data_test[,'age']== '[0,19]', 10,
                            ifelse(data_test[,'age']== '[20,39]',30, 
                            ifelse(data_test[,'age']== '[40,59]',50, 
                            ifelse(data_test[,'age']== '[60,79]',70, 85))))
print(data_test)
data_test <- data_test[, c('timestamp','age_mean', 'vac_statut', 'HC_rate','SC_rate', 'DC_rate')]
#define one-hot encoding function
dummy <- dummyVars(" ~ .", data=data_test)

#perform one-hot encoding on data frame
final_df <- data.frame(predict(dummy, newdata=data_test))

#view final data frame
final_df

PCA(final_df, scale.unit = TRUE, ncp = 5, graph = TRUE)
MCA(data_test) #, scale.unit = TRUE, ncp = 5, graph = TRUE)
```



